【裁判字號】    91,訴,2224
【裁判日期】    920731
【裁判案由】    侵權行為損害賠償
【裁判全文】
臺灣板橋地方法院民事判決  九十一年訴字第二二二四號
    原      告      林  娥
    訴訟代理人      陳殷朔律師
    被      告      乙○○
                    基隆汽車客運股份有限公司
                              .
    法定代理人      甲○○    .
    訴訟代理人      曾肇昌律師
右當事人間請求侵權行為損害賠償之刑事訴訟程序附帶民事訴訟事件，經本院刑事庭
裁定移送前來，本院判決如左：
    主    文
被告應連帶給付原告新台幣貳拾萬元及自民國九十年十一月七日起至清償日止按週年
利率百分之五計算之利息。
原告其餘之訴駁回。
訴訟費用，由被告連帶負擔百分之十五；餘由原告負擔。
本判決第一項於原告以新台幣柒萬元為被告供擔保後，得假執行；但被告如於假執行
程序實施前，以新台幣貳拾萬元為原告預供擔保後，得免為假執行。
原告其餘假執行之聲請駁回。
    事    實
甲、原告方面：
  壹、聲明：
    一、被告應連帶給付原告新台幣（下同）一百四十二萬四千六百二十二元，及自
        訴狀繕本送達翌日（即民國九十年十一月七日）起至清償日止，按年利率百
        分之五計算之利息。
    二、願供擔保請准宣告假執行。
  貳、陳述：
    一、緣被告乙○○係被告基隆汽車客運股份有限公司（以下簡稱基隆客運公司）
        司機，為從事駕駛業務之人，於民國八十八年十二月十日下午五時十五分許
        ，駕駛被告基隆客運公司車號ＦＪ─六四一號營業大客車，沿臺北縣板橋市
        ○○路○段，由北往南行駛，經過板橋市○○路○段與陽明街交岔路口，行
        至文化路一段三六九號前欲停靠前方公車站牌上下乘客時，本應注意汽車於
        同一車道行駛時，前車如須減速暫停，駕駛人應先顯示燈光或手勢告知後車
        ，後車駕駛人應隨時注意前車之行動；又汽車行駛時，駕駛人應注意兩車併
        行之間距，並隨時採取必要之安全措施，而依當時情形，又無不能注意之情
        事，竟疏於注意，因前方站牌處已有其他公車暫停，於緩速前進將停且車身
        略向左偏之際，適與騎乘車號ＴＭＶ─六七Ｏ號輕型機車之原告擦撞，當場
        原告機車左側遭營業大客車右後方擦撞而人車倒地，受有左膝前十字形韌帶
        破裂之身體傷害。刑事部分業經鈞院刑事庭以九十年度交易字第五Ｏ六號刑
        事判決處被告乙○○拘役五十日在案。
    二、被告基隆客運公司為被告乙○○之僱主，依民法第一百八十八條規定自應與
        被告乙○○連帶負賠償責任。
    三、原告依連帶賠償責任請求被告給付一百四十二萬四千六百二十二元，請求項
        目如下：
    （一）工作損失費用：原告任職於訴外人國泰人壽保險股份有限公司（以下簡稱
          國泰人壽公司），八十八年十二月十日為被告乙○○所駕駛之汽車撞傷後
          開始請假，迄八十九年六月二十五日銷假上班，原告於國泰人壽公司之年
          收入為四十四萬三千三百三十元，每月平均收入為三萬六千九百四十四元
          ，原告因傷而無法工作之期間為六個月半，因此減少之金額總共二十四萬
          零一百三十七元。雖原告請假期間仍有薪資所得，但因無外出招攬保險，
          故薪資中未包含佣金所得。
    （二）減少勞動能力損失：原告傷勢最嚴重之部位為左膝關節處，經手術換人工
          韌帶後，其屈伸度僅有八十度，顯然已符合勞工保險費給付標準表障害項
          目第一百四十七項，殘廢等級為第十三級，原告減少勞動能力之程度為百
          分之二十三點Ｏ七，年損害為十萬二千二百七十六元，原告於三十六年八
          月二日生，於車禍發生時年滿五十二歲，至六十歲退休，尚有八年，其殘
          害損害總計八十一萬八千二百零九元，按霍夫曼計算法扣除中間利息，其
          請求額為五十八萬四千四百八十五元。
    （三）精神慰撫金：依民法第一百九十五條第一項規定，茲因原告從事保險業務
          需仰賴雙腿到處招攬，而左腳卻遭受十三級之殘廢，對精神上損害不小，
          再加上被告乙○○受僱於有資力之號基隆客運公司，爰另請求六十萬元之
          慰撫金。
    四、對被告抗辯所為之陳述：原告係騎乘機車於前方正常行駛，然被告乙○○因
        急速靠站而從後追撞原告成傷，所有責任應由被告一方負擔，原告不負任何
        過失責任，故本件無過失相抵之問題。原告之傷被評定為第十三級殘廢，此
        部份係屬保險給付，亦為原告支付保險費所得之代價，與本件侵權行為所生
        損害賠償訴訟標的不同。
  參、證據：提出強制汽車責任保險領款收據影本一件、各類所得扣繳暨免扣繳憑單
      影本二件、出勤紀錄查詢影本一份、勞工保險殘廢診斷書影本二件、勞工保險
      殘廢給付收據影本一件、歷次出險資料表影本一件、高職學業及格證書影本一
      件為證。並聲請本院函查原告於八十八年十二月十日至八十八年十二月二十四
      日因車禍住院之期間及出院後門診治療，其中健保局負擔之醫療費用及病患個
      人負擔之醫療費用各為多少、原告於訴外人國泰人壽薪資所得係依案件計酬或
      屬固定薪資、原告於八十八年十二月十日因車禍受傷請病假日數、病假期間是
      否有薪資收入、受傷前後薪資所得差異、原告除領有固定薪資外是否領有業績
      獎金、自八十八年七月起至八十九年六月止業績獎金收入及八十八年十月十二
      日工作所得高達十一萬六千四百八十元，遠較其他月份平均所得超出甚多之原
      因。
乙、被告基隆客運公司部分：
  壹、聲明：駁回原告之訴。並陳明如受不利之判決，願供擔保請准宣告免為假執行
      。
  貳、陳述：
    一、關於減少勞動能力損失：原告之腳傷業經復原，被認定為十三級殘廢，不宜
        從事粗重工作及跑跳，但非終身殘廢。依原告任職招攬保險之工作型態，並
        非粗重工作，應不影響工作能力，且依最高法院六十一年台上字第一九八七
        號判決，所謂殘存勞動能力，應以其能力於通常情況下可能取得之收入為標
        準，而原告薪資所得於受傷前與受傷後並未減少，似不因受傷而影響其工作
        所得，故原告請求因終身殘廢而減少勞動能力之鉅額損失，顯有不合。
    二、關於工作損失：
    （一）原告請求其因傷無法工作之期間為六個月半，每月工資為三萬六千九百四
          十四元，計二十四萬零一百三十七元，依勞基法第五十七條第一項第二款
          規定，則知原告於訴外人國泰人壽公司工作，依職業災害之相關規定，如
          因公受傷，於醫療中不能工作時，僱用人仍應按其原領工資支付，故原告
          不能以未領工資為由向被告請求未領工資之損失。
    （二）原告稱其年收入四十四萬三千三百三十元，平均月收入為三萬六千九百四
          十四元，蓋其所謂年收入，除一年十二個月工資外，尚包括一年三大節日
          收入在內，故應以原告於案發前一個月之實際薪資，尤以呈報稅捐處者為
          準。
    （三）依原告服務之國泰人壽公司函稱，原告擔任外務股長自八十八年十二月十
          日至八十九年五月二十日請假一百六十二天，惟依其八十八年七月至八十
          九年六月，各工作月所得均為一萬四千七百八十四元至一萬八千六百零三
          元間。請假期間，原告均按月領取工資，並無因請假未發薪之情形，故原
          告無工作損失。
    三、關於精神慰撫金六十萬元：慰撫金應由法院斟酌加害人之身分、地位、家庭
        經濟狀況或能力，請求人所受痛苦之程度，其家屬之關係及其他一切情事，
        定其數額。依民法第一百八十八條，受僱人因侵權行為，使僱用人負連帶賠
        償責任，本質上加害人為受僱人，而僱用人受累負連帶賠償責任，仍得向受
        僱人求償，故僱用人本身亦是受連累之被害人，依最高法院五十二年台上字
        第二六二號判例，應以加害人之經濟情況，不應以僱用人之資力為權衡賠償
        準繩。茲被告乙○○之經濟能力欠佳，過去任職基隆客運司機，每月薪資三
        、四萬元，尚須養育子女，且原告之傷勢業經治癒，顯非身亡之情形可比，
        故原告請求六十萬元慰撫金似有過高。
    四、關於過失相抵之比例：本件車禍據被告乙○○稱其於八十八年十二月十日下
        午五時十五分，於板橋市○○路○段三六九號前，當時準備靠站停車，但因
        前方有幾部台北客運公車正於路邊上下乘客，無法立即靠邊停車，僅能暫時
        停車，當時車身方向係保持直的方向，並非靠右行駛過程中擦撞後方之原告
        。退步言之，縱認被告乙○○緩進靠站，致左後車輪擦碰原告機車，惟原告
        騎乘機車未與被告車身保持適當間隔，致與被告公車右後輪擦碰，則原告機
        車緊靠被告大客車後端，未保持適當間隔而碰及大客車，顯然原告騎車有重
        大過失，依其情形，縱認被告乙○○涉有過失，且於車後情況駕駛人難以掌
        握情況下，殊非車前擦碰情形可比，因此司機充其量只需負百分之十過失比
        例。則本件車禍原告方面亦與有過失，依法應有過失相抵之適用，故原告請
        求鉅額賠償，亦有不合。
  參、證據：提出強制汽車責任保險領款收據影本一件為證。
丙、被告乙○○部分：未於言詞辯論期日到場，亦未提出準備書狀作何聲明或陳述。
丁、本院依職權調取本院九十年交易字第五Ｏ六號被告過失傷害案之刑事案卷。
    理    由
壹、程序方面：
    本件被告乙○○經合法通知，未於言詞辯論期日到場，核無民事訴訟法第三百八
    十六條所列各款情形，爰依原告之聲請，由其一造辯論而為判決。
貳、得心證之理由：
一、原告起訴主張被告乙○○係被告基隆客運公司所僱用之司機，於八十八年十二月
    十日下午五時十五分許，駕駛被告基隆客運公司車號ＦＪ─六四一號營業大客車
    ，沿臺北縣板橋市○○路○段，由北往南行駛，經過板橋市○○路○段與陽明街
    交岔路口，行至文化路一段三六九號前欲停靠前方公車站牌上下乘客時，而與同
    車道右後側由原告騎乘車號ＴＭＶ─六七０號輕型機車擦撞，致原告機車左側遭
    營業大客車右後方擦撞而人車倒地，受有左膝前十字形韌帶破裂之身體傷害之事
    實，已為被告所不爭，並有原告提出之勞工保險殘廢診斷書影本二件在卷可按，
    且被告乙○○所涉業務過失傷害罪名，亦經本院刑事庭以九十年度交易字第五Ｏ
    六號刑事判決被告乙○○拘役五十日確定在案，業經本院依之職權調取上開刑事
    案卷核卷屬實，堪信為真實。
二、被告乙○○雖未到場陳述，惟據其以前在上揭刑事案件審理時辯稱：當時伊駕駛
    上開大客車剛經過板橋市○○路○段與陽明街口，行駛外側車道準備要靠站，因
    前方已有二、三輛臺北客運公車靠路邊正在上下乘客，伊便暫停等待前方公車離
    開，當時正值下班時間，車流量很大，約等半分鐘左右，伊往後視鏡看，機車道
    行駛之機車非常擁擠，見到原告機車碰到伊公車右後輪胎部分摔倒，原告碰到伊
    公車時伊沒有感覺，公車本身無任何損壞，當時伊係在停車狀態，沒有煞車及按
    喇叭，大客車係停直線狀態，還沒有斜向近公車站方向，原告可能係因為機車擁
    擠自己不小心擦撞到伊大客車後摔倒云云。
三、然查前揭事實，業經原告於前揭刑事案件警訊及偵查中指稱：伊於八十八年十二
    月十日下午五時十五分許，騎乘車號ＴＭＶ─六七０號輕型機車沿板橋市○○路
    ○段過陽明街十字路口，在被告駕駛之ＦＪ─六四一號營業大客車右側後方併行
    行駛，行至文化路一段三六九號前時，被告營業大客車要靠站，車偏向車道，大
    客車右後輪撞到伊機車後座，致伊摔倒，左膝關節韌帶斷裂，伊當時機車時速約
    二十公里，機車倒地致左側引擎上方蓋板破裂，車頭左前燈有擦痕，現場地面所
    留刮地痕係機車摔倒之痕跡，當時正值下班時間，車流量很大等語（見卷附八十
    九年度偵字第一二五六四號偵查卷影本第三頁背面至第四頁、第十五頁背面、第
    二十頁背面）。又證人即現場處理員警田東文於偵查中及本院刑事庭調查時證稱
    ：當天接到勤務中心通報，至肇事現場時公車停在外側慢車道上，連公車左側車
    輪均在慢車道內，公車停的方向是直的，現場沒有明顯撞擊痕跡，當時係下班時
    間，伊到現場時告訴人及機車已移至路邊人行道上，告訴人當場說被告公車要靠
    站時碰到她等語（見偵查卷第四十二頁背面、本院九十年十一月二十一日訊問筆
    錄）。而依被告於本院刑事庭調查時庭提肇事當日車號ＦＪ─六四一號營業大客
    車之行車紀錄資料所示，該車當日下午五時十分至二十分之間之車速約在十至二
    十公里左右，顯見車禍發生時該營業大客車並非完全處於靜止狀態，而係緩速前
    進中。被告於本院刑事庭訊問時亦稱：依行車紀錄器記載，當日下午約五點二十
    分車速靜止，是員警到現場處理，至五時四、五十分許伊開公車載告訴人之夫去
    亞東醫院，公車便停在醫院，至晚間八點多才回基隆等語（見本院上開刑事卷九
    十年十一月二十二日訊問筆錄）。再依上開偵查卷附員警測繪之道路交通事故調
    查報告所示，員警測量係以路邊人行道上之路燈為基準點，肇事後被告營業大客
    車車頭距人行道路燈四．四公尺，車尾距人行道路燈延伸線三．四公尺，外側慢
    車道五．五公尺，營業大客車車寬二．二五公尺，車長七．八公尺，若肇事地點
    慢車道前後等寬，則被告營業大客車所停方向應非直線，車頭應向左偏，且車身
    右側與路邊之距離加上大客車本身寬度，應會跨越至中間快車道，是偵查卷內員
    警所繪現場圖顯然並不完全正確。經本院刑事庭函請台北縣警察局海山分局重新
    依現場相關位置及距離繪製現場圖之結果，營業大客車車寬為二．四公尺，車長
    一一．八公尺，人行道邊緣量至車頭為三．二公尺，車尾量至人行道邊緣為三．
    一公尺，車頭前方慢車道寬五．七公尺，車尾慢車道寬五．二公尺，有該分局九
    十一年一月六日海警刑字第三四六七九號函所附道路交通事故調查報告表附於上
    開刑事卷可參。再經本院刑事庭於九十一年三月二十六日下午三時許至肇事現場
    履勘並實地丈量相對位置與距離之結果，被告營業大客車車頭寬二．三八公尺，
    車尾寬二．四公尺，車長一一．七五公尺，車頭所停位置慢車道寬度（即人行道
    邊緣量至快慢車道間白實線）為五．六五公尺，車尾位置慢車道寬度五．六公尺
    ，而路燈中心點距人行道邊緣為０．四二公尺（因員警前後所繪現場圖，前者以
    路燈為基準點，後者以人行道邊緣為基準）。依員警重繪之現場圖及本院刑事庭
    現場丈量比對結果，肇事後營業大客車位置尚未跨越至快車道，然車頭與車尾與
    路邊仍非等距，顯示車頭仍有略向左偏之情形。再原告跨騎在車號ＴＭＶ─六七
    ０號輕型機車上時，機車尾燈下緣距地面高度為０．四七公尺，機車座墊高度距
    地面０．七公尺，機車車頭把手距地面０．九公尺，車頭左右後視鏡間距離０．
    七五公尺，被告公車右後輪高一．０二公尺，輪弧直徑一．一公尺，亦足見原告
    跨騎機車時，其肩部約與被告公車車輪等高，有本院刑事庭現場模擬所拍攝之照
    片可參。
四、按汽車在同一車道行駛時，前車如須減速暫停，駕駛人應先顯示燈光或手勢告知
    後車，後車駕駛人應隨時注意前車之行動。又汽車行駛時，駕駛人應注意兩車併
    行之間隔，並隨時採取必要之安全措施，道路交通安全規則第九十四條第二項、
    第三項分別定有明文。本件依卷附道路交通事故調查表之警繪現場圖顯示，肇事
    地點為市區道路○○○道、候車站及附近、柏油路面乾燥、無缺陷、無障礙物、
    視距良好、有行車管制號誌正常、有行車分向線、有快慢車道分隔線、有適當標
    誌、速限四十公里。被告乙○○駕駛營業大客車行至肇事地點本應注意上開規定
    ，而依當時情形，又無不能注意之情事，竟疏於注意，因前方站牌處已有其他公
    車暫停，於緩速前進將停且車身略向左偏之際，適有同車道右後側由原告騎乘輕
    型機車行至該處，雙方均疏未注意保持安全間隔，致機車左側遭營業大客車右後
    車輪擦碰肇事。而肇事後依偵查卷附原告所檢附之機車車損照片一張所示，原告
    人機車左側引擎上方蓋板破裂（左後視鏡並未掉落），原告亦稱機車之損壞係機
    車倒地時造成，再參諸前開相關位置、距離研判，被告駕駛營業大客車行至肇事
    地點車身緩進並向左偏時未注意右側原告人機車，致右後車輪擦碰原告機車，而
    原告騎乘機車未與被告車身保持適當間隔，致與被告公車右後輪擦碰，應均係本
    件肇事之原因。原告因本件車禍所受上揭傷害與被告之過失行為間顯有相當因果
    關係，是綜上事證明確，被告乙○○就本件原告身體所受傷害之結果，自有過失
    甚明。且本院並審酌上揭情狀，認本件兩造應分擔之過失比例應各為二分之一。
五、至原告嗣後指稱係被告大客車由後追撞擊伊機車云云，然此與其在警訊及偵查中
    所述顯然不同，且與現場所留跡證不符。蓋原告車禍發生前機車若在被告公車前
    方行駛，且機車時速三十公里，依上揭被告營業大客車之行車紀錄所示，被告當
    日下午五時十五分許之車速僅約十至二十公里，比較相對車速，當時被告大客車
    之車速既慢於告訴人自述之機車車速，當無可能自後追撞告訴人機車，且依卷附
    道路交通事故調查報告表所示機車倒地之刮地痕位置，係在被告營業大客車之右
    後車輪旁邊地面斜向路邊人行道延伸，原告於警訊中亦自承該刮地痕係機車倒地
    後所留（見上揭偵查卷第四頁），更足證明肇事前原告機車係在被告營業大客車
    右後車輪旁併行，是原告上開所指既與客觀顯現之事證不符，自不足採，附此敘
    明。
六、按不法侵害他人之身體或健康者，對於被害人因此喪失或減少勞動能力或增加生
    活上之需要時，應負損害賠償責任；不法侵害他人之身體、健康、名譽、自由、
    信用、隱私、貞操，或不法侵害其他人格法益而情節重大者，被害人雖非財產上
    之損害，亦得請求賠償相當之金額；又受僱人因執行職務，不法侵害他人之權利
    者，由僱用人與行為人連帶負損害賠償責任。但選任受僱人及監督其職務之執行
    ，已盡相當之注意或縱加以相當之注意而仍不免發生損害者，僱用人不負賠償責
    任。民法第一百九十三條第一項、第一百九十五條第一項前段、第一百八十八條
    第一項分別定有明文。本件被告基隆客運公司既係被告乙○○之僱用人，已據被
    告所不爭，則被告基隆客運公司就其受僱人即被告乙○○因執行職務不法侵害原
    告之權利，又未能舉證證明如何已盡其選任及監督注意義務或有何不可避免之情
    形，揆之前開說明，自應負連帶賠償責任。茲就原告據以請求被告賠償之項目及
    金額審酌如下：
（一）工作損失二十四萬零一百三十七元部分：查原告主張其任職於國泰人壽公司，
      八十八年十二月十日為被告乙○○所駕駛之汽車撞傷後開始請假，迄八十九年
      六月二十五日銷假上班，原告於國泰人壽公司之年收入為四十四萬三千三百三
      十元，每月平均收入為三萬六千九百四十四元，原告因傷而無法工作之期間為
      六個月半，因此減少之金額總共二十四萬零一百三十七元等情，固據其提出各
      類所得扣繳暨免扣繳憑單影本二件、出勤紀錄查詢影本一份為據，惟本院依原
      告聲請向國泰人壽公司查詢結果，原告係在國泰人壽公司擔任外務股長職務，
      於八十八年十二月十日至八十九五月二十日上共計請假一百六十二日，惟其自
      上揭請假之日前後六個月，連同上開請假之期間，每月仍有工作所得，並未因
      請假而未敘薪，最低每月仍有一萬四千七百八十四元，最高每月有十一萬六千
      四百八十元，並稱原告各工作月所得並非固定，係依招攬保險多寡而定，惟若
      不足法定基本工資時，該公司依法補足一四、七八四元（該公司採一年十三工
      作月制，每月工作月基本薪資依一五八四○乘以十三分之十二等於一四七八四
      核算），八十八年十月十二日發薪日原告因保險承攬業績較佳（計招攬五件保
      險新契約）所得較高，當月總所得為一一六、四八○元等情，有國泰人壽公司
      九十二年一月十三日國壽字第九二○一○二○四函及九十二年五月二十九日國
      壽字第二○五○四四七號函二紙在卷可按，則原告之每月工作所得既係以法定
      基本工資為基準，再依所招攬保險契約之業績獎金以核計所得，而依上開國泰
      人壽公司函覆之原告車禍未請假前之八十八年八月及九月其工作所得，亦為領
      取一四、七八四元之法定基本工資，且於請假期間除仍續領上開法定基本工資
      之薪資外，亦於八十九年二月及四月分別具領一八、六○三元及一五、二○七
      元之薪資，且於請假期滿後仍續領取一四、七八四元之法定基本工資，足見原
      告於上開請假期間仍有工作薪資所得，其通常之勞動能力所得並未喪失或減少
      ，且仍有從事招攬保險工作，並因而獲致業績獎金，則足見原告是否能獲致招
      攬新保險之業績獎金，乃與原告是否能招攬新保險契約而定，而與其通常勞動
      能力無關，亦與其是否請假無關，亦即上開新保險業績獎金，乃係機會所得，
      而非其勞動能力之工作所得，此亦可就原告於請假期間，國泰人壽公司仍須按
      約定給付其法定基本工資即明，則原告以其發生時間、數額均不確定而屬機會
      所得之招攬新保險契約之業績獎金，主張係其傷請假期間喪失勞動能力之工作
      所得，而請求被告賠償云云，即不能准許。
（二）減少勞動能力損失五十八萬四千四百八十五元部分：原告主張其傷勢最嚴重之
      部位為左膝關節處，經手術換人工韌帶後，其屈伸度僅有八十度，顯然已符合
      勞工保險費給付標準表障害項目第一百四十七項，殘廢等級為第十三級，原告
      減少勞動能力之程度為百分之二十三點Ｏ七，年損害為十萬二千二百七十六元
      ，原告於三十六年八月二日生，於車禍發生時年滿五十二歲，至六十歲退休，
      尚有八年，其殘害損害總計八十一萬八千二百零九元，按霍夫曼計算法扣除中
      間利息，爰請求賠償五十八萬四千四百八十五元云云。經查原告固受有上開手
      術更換人工韌帶，其屈伸度僅有八十度之殘障事實，已據提出勞工保險殘廢診
      斷書一紙為證，並為被告所不爭，但揆之前項說明，原告既仍得從事招攬保險
      業務，並依續獲致國泰人壽公司法定基本工資之給付，原告更換人工韌帶後之
      障害，顯與原告通常具備之勞動能力並無影響，則原告請求減少勞動能力之損
      害，即不足據，不能准許。
（三）精神慰撫金六十萬元部分：查本件原告受有上開肢體障害，對其行動、生理及
      心理勢將造成精神上痛苦，而原告主張其為高職畢業，已據其提出被告所不爭
      之畢業證書可按，現擔任人壽保險公司外務股長，另被告乙○○原係公車司機
      。本院審酌兩造當事人之身分、地位、經濟狀況、被告基隆客運公司之資力等
      一切情狀，認原告請求六十萬元之慰撫金，尚屬過高，應予核減為四十萬元，
      方為允適。
    則綜上所述，本件原告因此本件車禍受傷所得請求賠償金額乃為精神慰撫金四十
    萬元。
七、再按損害之發生或擴大，被害人與有過失者，法院得減輕賠償金額，或免除之，
    民法第二百十七條第一項定有明文。被告辯稱本件原告亦與有過失之事實，已據
    本院論述如前，並認原告亦應分擔二分之一過失，被告抗辯過失相抵，應減輕賠
    償金額，洵屬正當。爰審酌兩造就損害發生原因力之強弱與過失之輕重，爰依前
    揭過失相抵之原則，核減被告之賠償金額至負擔二分之一，即應連帶賠償原告二
    十萬元。
八、綜上所述，原告本於侵權行為損害賠償之法律關係，請求被告連帶給付原告二十
    萬元及自起訴狀繕本最後送達被告翌日即九十年甘十一月七日起至清償日止，按
    週年利率百分之五計算之利息，為有理由，應予准許；逾此部分之請求，則無理
    由，應予駁回。
九、兩造均陳明願供擔保請准宣告假執行或免為假執行，於原告勝訴部分，經核均無
    不合，爰各酌定相當之擔保金額併准許之；至原告敗訴部分，其假執行之聲請已
    失所附麗，應併予駁回。
據上論結，本件原告之訴為一部有理由，一部無理由，依民事訴訟法三百八十五條第
一項前段、八十五條第二項、第七十九條但書、第三百九十條第二項、第三百九十二
條，判決如主文。
中      華      民      國    九十二    年      七      月    三十一    日
                                臺灣板橋地法院民事第一庭
~B法      官  朱耀平
右為正本，係照原本作成。
如對本判決上訴，須於判決送達後廿日內向本院提出上訴狀
中      華      民      國    九十二    年      七      月    三十一    日
~B法院書記官  方蟾苓


司法院資訊處製作；財團法人民間司法改革基金會備份。
